【裁判字號】    88,訴,1366
【裁判日期】    890110
【裁判案由】    懲治走私條例
【裁判全文】
臺灣臺南地方法院刑事判決                        八十八年度訴字第一三六六號
    公  訴  人  臺灣台南地方法院檢察署檢察官
    被      告  甲○○
    右  一  人
    選任辯護人  黃慕容
    被      告  丙○○
    右  一  人
    選任辯護人  王文雄
右列被告等因違反懲治走私條例案件，經檢察官提起公訴（八十八年度偵字第一三一
二二號），本院判決如左：
    主  文
甲○○共同運送私運管制物品進口，逾公告數額之走私物品，處有期徒刑拾月。
丙○○共同運送私運管制物品進口，逾公告數額之走私物品，處有期徒刑捌月。
洋煙大衛杜夫牌壹萬包、峰牌伍佰包、七星牌柒仟伍佰包均沒收。
    事  實
一、甲○○、丙○○均有違反台灣省內煙酒專賣暫行條例之前科，仍不知悔改，二人
    復基於共同之犯意聯絡，明知綽號「阿財」之不詳姓名年籍成年男子，私運完稅
    價格逾十萬元之未稅洋煙大衛杜夫牌一萬包、峰牌五百包、七星牌七千五百包進
    入台灣，竟仍由甲○○與「阿財」連絡，為其運送上開未稅洋煙，由丙○○於民
    國八十八年十月二十日下午二時二十分許，駕駛ＵＣ－一七四０（起訴書誤書為
    ＵＣ－一四七０）號小貨車，在台南縣永康市西勢國小前搭載上開未稅洋煙，準
    備運送至永康市大灣國小前，途經台南縣永康市○○路二七六號前為警當場查獲
    ，並扣得上開未稅洋煙。
二、案經台南縣警察局永康分局報請台灣台南地方法院檢察署檢察官偵查起訴。
    理  由
一、訊據被告甲○○、丙○○二人對於前開犯行皆矢口否認，被告甲○○辯稱：「我
    送貨到檳榔攤碰到『阿財』，他要我幫他送貨，我因有事所以打電話請朋友丙○
    ○代送，我不知該貨車裡面放未稅洋煙，『阿財』沒有告訴我」；被告丙○○辯
    稱：「小貨車不是我的，我只是幫甲○○開車到大灣國小，該車已上鎖，我不知
    貨車上放什麼東西？」經查：證人即大灣派出所警員乙○○於本院審理中證稱：
    「運送私煙的車輛有上鎖，車後是三面帆布，可以從帆布細縫裡看到香煙，未稅
    洋煙是放在普通放香煙的紙箱裡」等語，足認被告丙○○可由後車箱帆布細縫中
    得知其所載運者係走私洋煙，次查：被告甲○○為不知年籍姓名又無法聯絡之人
    委託被告丙○○駕駛他人之車輛，運送不詳內容之貨品，事後與何人聯絡？如何
    交付車輛、貨品？如何要求運費？均與常情大相逕庭。綜上所述，足認被告二人
    所辯均係事後卸責之詞，不足採信，此外扣案未稅洋煙之完稅價格為三十五萬八
    千一百十八元，已逾十萬元，業據財政部高雄關稅局鑑定無訛，本件事證已甚明
    確，被告犯行足堪認定。
二、按洋煙屬相對管制進口物品，一次私運超過海關完稅價格十萬元範圍，始依懲治
    走私條例處罰。而上開走私洋煙，其價格已達三十五萬八千一百一十八元，此有
    財政部高雄關稅局鑑定傳真一紙附卷可參。核被告甲○○、丙○○所為均係違反
    懲治走私條例第三條第一項之運送走私物品罪。渠等所犯，均係以自己共同犯罪
    之意思與綽號「阿財」之不詳姓名成年男子共同實施犯罪行為，依刑法第二十八
    條之規定及大法官會議第一○九號解釋，均為共同正犯。爰審酌被告等人犯罪之
    動機、目的、手段、所生危害、犯後仍矯言掩飾犯行等一切情狀，分別量處如主
    文所示之刑。又扣案如事實欄所示之物爰依刑法第三十八條第一項第二款之規定
    宣告沒收。
據上論斷，應依刑事訴訟法第二百九十九條第一項前段，懲治走私條例第三條第一項
，刑法第十一條前段、第二十八條、第三十八條第一項第二款，判決如主文。
本案經檢察官吳文政到庭執行職務。
中    華    民    國      八十九    年        一      月        十      日
                              臺灣臺南地方法院刑事第四庭
                                      法  官  蔡  直  青
右正本證明與原本無異
如不服本判決應於送達後十日內向本院提出上訴狀
                                      書記官  陳  怡  吟
中    華    民    國      八十九    年        一      月        十      日
附錄本案論罪科刑法條全文：
懲治走私條例第三條第一項：運送、銷售或藏前條第一項之走私物品者，處五年以下
有期徒刑、拘役或科或併科新台幣九萬元以下罰金。


司法院資訊處製作；財團法人民間司法改革基金會備份。
